臺灣高等法院臺南分院刑事判決
111年度交上易字第103號
上  訴  人  
即  被  告  黃頂銓


上列上訴人即被告因公共危險案件，不服臺灣嘉義地方法院110
年度交易字第490號中華民國110年12月30日第一審判決（起訴案
號：臺灣嘉義地方檢察署110年度偵字第10208號），提起上訴，
本院判決如下：
    主  文
上訴駁回。
    事實及理由
一、按民國110年6月16日修正公布、同月18日施行之刑事訴訟法
    第348條規定：「上訴得對於判決之一部為之。對於判決之
    一部上訴者，其有關係之部分，視為亦已上訴。但有關係之
    部分為無罪、免訴或不受理者，不在此限。上訴得明示僅就
    判決之刑、沒收或保安處分一部為之」。次按同日修正公布
    、施行之刑事訴訟法施行法第7條之13規定：「中華民國110
    年5月31日修正通過之刑事訴訟法施行前，已繫屬於各級法
    院之案件，於施行後仍適用修正前刑事訴訟法第348條規定
    ；已終結或已繫屬於各級法院而未終結之案件，於施行後提
    起再審或非常上訴者，亦同」。又按判決後提起上訴，應以
    其提起上訴而繫屬於上訴審法院時，刑事訴訟法第348條是
    否已經修正施行，作為究應適用修正後或修正前規定以決定
    其上訴範圍之時點依據（最高法院110年度台上大字第5375
    號裁定意旨參照）。查本案係於上開規定修正施行後之111
    年2月18日始繫屬於本院，有臺灣嘉義地方法院111年2月17
    日嘉院傑刑信110交易490字第1110002036號函其上所蓋本院
    收文戳章（本院卷第3頁）在卷可按，是本案上訴之效力及
    其範圍，應依現行刑事訴訟法第348條規定判斷，合先敘明
    。
二、原審於110年12月30日以110年度交易字第490號判決判處被
    告駕駛動力交通工具而有吐氣所含酒精濃度達每公升零點二
    五毫克以上，累犯，處有期徒刑7月。被告不服而以原審量
    刑過重為由提起上訴，檢察官則未上訴，經本院當庭向被告
    確認上訴範圍，稱僅就原判決量刑部分上訴，對於原判決認
    定之犯罪事實、罪名，均表明未在上訴範圍（本院卷第50頁
    ），足見被告對於本案請求審理之上訴範圍僅限於量刑部分
    。揆諸前開說明及新修正條文之規定，本案量刑部分與原判
    決犯罪事實、罪名之認定，可以分離審查，因此，本院爰僅
    就原判決量刑部分加以審理，其他關於本案犯罪事實及罪名
    ，則不在本院審理範圍，先予說明。
三、因被告上訴狀僅就原判決關於量刑部分提起上訴，故有關本
    案之犯罪事實、論罪部分之認定，均如第一審判決所記載（
    如附件）。
四、被告上訴意旨略以：被告一旦入監服刑，父母親將無人照顧
    ，也沒有錢可以生活，請審酌被告的家庭狀況，量處得易科
    罰金之刑云云。
五、經查：
　㈠被告行為後，刑法第185條之3業於111年1月28日修正公布，
    並於同年月30日生效施行。修正前刑法第185條之3第1項之
    法定刑原規定「駕駛動力交通工具而有下列情形之一者，處
    2年以下有期徒刑，得併科20萬元以下罰金」，修正後之規
    定則為「駕駛動力交通工具而有下列情形之一者，處3年以
    下有期徒刑，得併科30萬元以下罰金」，依刑法第2條第1項
    前段之規定，本件自應適用較有利於被告之修正前刑法第18
    5條之3之規定（原審雖未及比較新舊法，惟其適用法條結果
    與本院判決並無二致，此部分不列為撤銷理由）。
　㈡按量刑係法院就繫屬個案犯罪所為之整體評價，乃事實審法
    院之職權裁量事項，而量刑判斷當否之準據，則應就判決整
    體觀察為綜合考量，不可擷取其中片段遽為評斷。苟其量刑
    已以行為人之責任為基礎，並斟酌刑法第57條各款所列情狀
    ，在法定刑度內酌量科刑，無偏執一端，或濫用其裁量權限
    ，致明顯失出失入情形，自不得任意指為不當或違法（最高
    法院75年度台上字第7033號、104年度台上字第2577號判決
    意旨參照）。原審以行為人之責任為基礎，審酌被告於不能
    正常操控車輛之情形，而達不能安全駕駛之程度時，仍駕車
    上路，不顧政府大力宣導不得酒後駕車，漠視用路大眾之生
    命、身體及財產之安全，枉顧大眾交通安全，並衡酌被告坦
    承犯行，暨自陳國中肄業之智識程度，職業為粗工，離婚，
    與父母同住，有1個成年子女，小孩已經在工作，及其犯罪
    動機、手段、目的等一切情狀，量處被告有期徒刑7月，以
    示懲儆。復說明：被告前因酒後駕車之公共危險案件，經原
    審法院以109年度嘉交簡字第1079號判處有期徒刑6月（併科
    罰金新臺幣3萬元）確定，於109年12月31日徒刑易科罰金執
    行完畢，其受有期徒刑執行完畢後，5年以內故意再犯本件
    有期徒刑以上之罪，為累犯，應依刑法第47條第1項規定加
    重其刑。本院認原判決關於本案科刑之部分，已依刑法第57
    條各款所列情狀審酌，而為量刑之準據，經核並無量刑輕重
    失衡、裁量濫用之情形，而被告上訴請求從輕量處得易科罰
    金之刑之理由，已為原判決審酌時作為量刑之參考因子，或
    尚不足以動搖原判決之量刑基礎，難認有據。
六、綜上所述，被告之上訴，為無理由，應予駁回。
據上論斷，應依刑事訴訟法第368條，判決如主文。
本案經檢察官詹喬偉提起公訴，檢察官劉榮堂到庭執行職務。
中　　華　　民　　國　　111 　年　　4 　　月　　28　　日
                  刑事第三庭    審判長法　官  陳連發
                                      法　官  何秀燕
                                      法　官　洪榮家　
以上正本證明與原本無異。
不得上訴。
　　　　　　　　　　　　　　　　　　　書記官  謝麗首
中　　華　　民　　國　　111 　年　　4 　　月　　28　　日
附錄本案論罪科刑法條：
修正前刑法第185條之3第1項
駕駛動力交通工具而有下列情形之一者，處 2 年以下有期徒刑
，得併科 20 萬元以下罰金：
一、吐氣所含酒精濃度達每公升零點二五毫克或血液中酒精濃度
    達百分之零點零五以上。
二、有前款以外之其他情事足認服用酒類或其他相類之物，致不
    能安全駕駛。
三、服用毒品、麻醉藥品或其他相類之物，致不能安全駕駛。